臺灣新竹地方法院民事小額判決
110年度竹北小字第359號
原      告  和泰產物保險股份有限公司

法定代理人  莊瑞德  
訴訟代理人  陳國政  
被      告  陳昭龍  

上列當事人間請求損害賠償事件，本院於民國110年9月28日辯論
終結，判決如下：
    主  文
原告之訴駁回。
訴訟費用新臺幣壹仟元由原告負擔。
    事實及理由
一、原告主張：原告承保訴外人蔡俐婷所有車牌000-0000號自小
    客車（下稱系爭車輛）之車體損失險，於民國108年8月24日
    晚間8時16分許，停放在新竹縣○○市○○路000號全聯福利中心
    附設停車場內，因被告開啟車牌000-0000號自小客車車門不
    慎而碰撞，致系爭車輛受損，經送廠修復，共計支出費用新
    臺幣（下同）13,275元（均屬工資費用），原告已依保險契
    約給付被保險人，爰依保險法第53條第1項及民法第184條第
    1項前段、第191條之2規定，提起本件訴訟。並聲明：被告
    應給付原告13,275元，及自起訴狀繕本送達被告之翌日起至
    清償日止，按週年利率5%計算之利息。
二、被告則以：該撞擊點並非被告車輛會碰到之處，被告是在家
    中受警察通知而前往製作筆錄，故否認碰撞系爭車輛等語。
    並聲明：原告之訴駁回；如受不利之判決，願供擔保請准宣
    告免為假執行。　　
三、得心證之理由：
　㈠按當事人主張有利於己之事實者，就其事實有舉證之責任，
    民事訴訟法第277條前段定有明文。又民事訴訟如係由原告
    主張權利者，應先由原告負舉證之責，若原告先不能舉證，
    以證實自己主張之事實為真實，則被告就其抗辯事實即令不
    能舉證，或其所舉證據尚有疵累，亦應駁回原告之請求(最
    高法院17年上字第917號判例意旨參照)。依民法第184條第1
    項前段規定：「因故意或過失，不法侵害他人之權利者，負
    損害賠償責任」，侵權行為之成立，須行為人因故意過失不
    法侵害他人權利，亦即行為人須具備歸責性、違法性，並不
    法行為與損害間有因果關係，始能成立，且主張侵權行為損
    害賠償請求權之人，對於侵權行為之成立要件應負舉證責任
    (最高法院100年度台上字第1903號判決意旨參照)。又被害
    人依民法第191條之2規定請求動力車輛之駕駛人賠償損害時
    ，仍應證明其損害係駕駛人使用該動力車輛時侵害其權利而
    發生，並須證明損害之發生與駕駛人使用動力車輛間有因果
    關係。是原告主張系爭車輛因被告過失不法行為而受損，自
    應由原告負舉證之責任，如不能證明系爭車輛係因被告過失
    不法之侵害行為所致，自無侵權行為損害賠償請求權之可言
    。
　㈡原告主張被告於上開時地因開啟車門不慎而碰撞原告所承保
    之系爭車輛，致使系爭車輛受損等情，固據提出理算書、道
    路交通事故當事人登記聯單－非交通事故、汽車肇責調查報
    告表、汽車險理賠申請書、照片、電子發票證明聯及估價單
    等件為證（本院卷第6至14頁），惟被告否認有造成原告承
    保系爭車輛損害情事存在，揆之上開規定，應由原告就此有
    利於己之事實負舉證責任。查原告所提上開證物，除當事人
    登記聯單外，多為原告單方面製作之文書，及其內容充其量
    僅可證明系爭車輛受有損害及損害程度之情，尚無從證明系
    爭車輛於上開時、地受有損害及被告有故意或過失之不法侵
    害行為，並系爭車輛所受損害與被告不法行為間有相當因果
    關係存在之事實。經本院依職權向新竹縣政府警察局竹北分
    局函調道路交通事故調查報告資料（含A3類道路交通事故調
    查紀錄表及照片），被告雖於調查紀錄表陳稱：「靜止熄火
    ，開車門撞擊對方自小客」等語，然被告於本院到庭辯稱：
    「我沒有撞到別人的車子。撞擊點也不是我車門會碰到的地
    方。我是回家後警察才通知我做筆錄。」可見被告於上開警
    詢調查時之言論，其是否有自認肇事之真意，尚屬未明，難
    以遽採；而原告雖再提該處停車場當時之監視錄影器畫面光
    碟為佐，經本院實際檢視該錄影畫面，被告車輛固曾與系爭
    車輛同時停放該停車場相鄰車位，但由拍攝角度並無法直接
    證明有碰撞事實，且無論由系爭車輛之動態（有無晃動）或
    被告之反應（是否視察）等情，亦無從認定被告車輛有何碰
    撞系爭輛輛之跡象，故縱使依該監視錄影畫面仍不足以證明
    被告之侵害行為存在。是以，本件除原告單方臆測之外，顯
    然無其他直接證據足以證實被告有碰撞系爭車輛之侵害行為
    ，或原告所指系爭車輛所受損傷與被告開啟車門之行為間有
    因果關係存在，自難憑此逕為有利於原告之認定。
　㈢原告既未能就被告成立侵權行為之要件事實負舉證責任，揆
    諸前揭關於舉證責任分配之原則，不能舉證之不利益應歸由
    原告承擔，則原告前開之主張，尚屬不能證明為真正，被告
    即毋庸對原告負侵權行為損害賠償責任。
四、綜上，原告依侵權行為及保險代位權之法律關係，請求被告
    給付原告13,275元，及自起訴狀繕本送達翌日起至清償日止
    ，按週年利率5%計算之利息，為無理由，應予駁回。
五、本件判決基礎已臻明確，兩造其餘主張、陳述及所提證據，
    經審酌後，認與本件判決結果不生影響，爰不逐一論列。
六、訴訟費用負擔之依據：民事訴訟法第78條。
中　　華　　民　　國　　110 　年　　10　　月　　21　　日
                  竹北簡易庭    法　官　彭淑苑
以上正本係照原本作成。
如對本判決上訴，須於判決送達後 20 日內向本院提出上訴狀。
如委任律師提起上訴者，應一併繳納上訴審裁判費。
中　　華　　民　　國　　110 　年　　10　　月　　21　　日
　　　　　　　　　               書記官 林琬茹